【裁判字號】    94,訴,1503
【裁判日期】    950210
【裁判案由】    強盜等
【裁判全文】
臺灣高雄地方法院刑事判決              94年度訴字第1503號
公  訴  人  臺灣板橋地方法院檢察署檢察官
被      告  己○○
                    （現另案於臺灣屏東監獄執行中）
            壬○○
                    （現另案於臺灣高雄監獄執行中）
共      同
指定辯護人  洪千琪律師
上列被告因強盜等案件，經檢察官提起公訴（93年度偵字第1647
5 、19439 號），本院判決如下：
    主  文
己○○、壬○○共同連續意圖為自己不法之所有，攜帶兇器，以
脅迫至使不能抗拒，而取他人之物，各處有期徒刑捌年，扣案之
Ｔ型板手壹支、仿ＢＥＲＥＴＴＡ廠Ｍ９型半自動手槍改造之玩
具手槍壹支（槍枝管制編號0000000000號）及制式子
彈壹顆，均沒收。又共同連續意圖為自己不法之所有，而搶奪他
人之動產，各處有期徒刑貳年陸月。均應執行有期徒刑拾年，扣
案之Ｔ型板手壹支、仿ＢＥＲＥＴＴＡ廠Ｍ９型半自動手槍改造
之玩具手槍壹支（槍枝管制編號0000000000號）及制
式子彈壹顆，均沒收。
    事  實
一、己○○及壬○○共同基於意圖為自己不法所有，及未經許可
    持有手槍、子彈之犯意聯絡與行為分擔，於下列時間、地點
    為犯罪行為：
  (一)於如附表一所示之時間、地點，基於意圖為自己不法所有之
    竊盜犯意聯絡，持壬○○所有客觀上足以對人之生命、身體
    、安全構成威脅之Ｔ型板手1 支，竊取如附表一所示丙○○
    之財物（其犯罪之時間、地點、犯罪手法、被害人及所得財
    物均如附表一所示）。
  (二)於如附表二所示之時間、地點，共同基於意圖為自己不法所
    有之強盜概括犯意聯絡，先後持由壬○○所提供其先前於民
    國93年8 月9 日，在高雄縣大寮鄉三隆村，以新台幣（下同
    ）6 萬元，向真實姓名年籍不詳綽號「梅姐」之成年女子所
    購入，而未經許可持有之由仿BERETTA 廠M9型半自動手槍製
    造之玩具手槍換裝土造金屬槍管改造而成，可發射子彈具殺
    傷力，對人之生命、身體、安全足以構成威脅之改造玩具手
    槍1 支（槍枝管制編號0000000000）及制式子彈1 顆，及持
    壬○○所有客觀上對人之生命、身體、安全足以構成威脅之
    西瓜刀1 把（業經丟棄），而強盜如附表二所示之人之財物
    （其犯罪之時間、地點、犯罪手法、被害人、所得財物均如
    附表二所示）。
  (三)於如附表三所示之時間、地點，共同基於意圖為自己不法所
    有之搶奪概括犯意聯絡，搶奪如附表三所示之人之財物（其
    犯罪之時間、地點、犯罪手法、被害人、所得財物均如附表
    三所示），並將搶奪所得之項鍊、金飾等物，以不詳之價格
    ，分別變賣予不知情之葉冠志（業經臺灣高雄地方法院檢察
    署檢察官不起訴）所經營之金本昌銀樓、陳崑樹所經營之金
    億興銀樓、李榮州所經營之金益誌銀樓及朱政德所經營之金
    德美銀樓，得款朋分花用。
二、嗣於93年8 月16日11時50分許，在高雄縣大寮鄉○○村○○
    路78之1 號前，為警循線查獲，並扣得楊俊建所有供犯罪所
    用之上開Ｔ型扳手1 支、由仿BERETTA 廠M9型半自動手槍改
    造之玩具手槍1 支及制式子彈1 顆。
三、案經高雄縣政府警察局鳳山分局報請臺灣高雄地方法院檢察
    署檢察官偵查起訴。
    理  由
壹、證據能力方面：
一、按被告以外之人（包括證人、鑑定人、告訴人、被害人及共
    同被告等）於審判外之陳述雖不符刑事訴訟法第159 條之1
    至之4 等4 條之規定，而經當事人於審判程序同意作為證據
    ，法院審酌該言詞陳述或書面陳述作成時之情況，認為適當
    者，亦得為證據；當事人、代理人或辯護人於法院調查證據
    時，知有刑事訴訟法第159 條第1 項不得為證據之情形，而
    未於言詞辯論終結前聲明異議者，視為有前項之同意，同法
    第159 條之5 定有明文。立法意旨在於傳聞證據未經當事人
    之反對詰問予以核實，原則上先予排除。惟若當事人已放棄
    反對詰問權，於審判程序中表明同意該等傳聞證據可作為證
    據；或於言詞辯論終結前未聲明異議，基於尊重當事人對傳
    聞證據之處分權，及證據資料愈豐富，愈有助於真實發見之
    理念，且強化言詞辯論主義，使訴訟程序得以順暢進行，上
    開傳聞證據亦均具有證據能力。本件證人壬○○（就被告己○○而言）、己○○（就被告壬○○而言）、丙○○、謝承
    佑、戊○○、辰○○、辛○○、子○○○、午○○、卯○○
    、庚○○、乙○○、癸○○○、未○○、寅○○、丑○○、
    丁○○、張銘煌、葉冠志、陳崑樹、李榮州、朱政德於警詢
    之陳述，及贓物認領保管單1 紙、金飾買入登記簿9 紙、內
    政部警政屬刑事警察局槍彈鑑定書1 份，其性質雖屬傳聞證
    據，且查無符合同法第159 條之1 至之4 等前4 條之情形，
    惟上開證人之警詢筆錄內容及書面陳述，業經本院審理時予
    以提示並告以要旨，且各經檢察官及辯護人、被告2 人表示
    意見，當事人已知上述陳述乃傳聞證據，且均未於言詞辯論
    終結前對該等言詞及書面陳述內容異議，依上開規定，前開
    證人於警詢時之言詞陳述及書面陳述，本院審酌上開證人警
    詢筆錄作成時，較無人情施壓或干擾，亦無不當取供之情形
    ，且前開書面陳述亦無違法製作之情事，認為以之作為本案
    之證據尚屬適當，自具有證據能力。
二、另被告以外之人於偵查中向檢察官所為陳述，除顯有不可信
    之情況者外，得為證據，刑事訴訟法第159 條之1 第2 項定
    有明文。偵查中對被告以外之人（包括證人、鑑定人、告訴
    人、被害人及共同被告等）所為之偵查筆錄，或被告以外之
    人向檢察官所提之書面陳述，性質上均屬傳聞證據。惟現階
    段刑事訴訟法規定檢察官代表國家偵查犯罪、實施公訴，依
    法其有訊問被告、證人及鑑定人之權，證人、鑑定人且須具
    結，而實務運作時，檢察官偵查中向被告以外之人所取得之
    陳述，原則上均能遵守法律規定，不致違法取供，其可信度
    極高，職是，被告以外之人前於偵查中已具結而為證述，除
    反對該項供述得具有證據能力之一方，已釋明「顯有不可信
    之情況」之理由外，不宜以該證人未能於審判中接受他造之
    反對詰問為由，即遽指該證人於偵查中之陳述不具證據能力
    。本件證人丙○○、謝承佑、戊○○、辰○○、辛○○、子
    ○○○、卯○○、庚○○、癸○○○、未○○、寅○○、丑
    ○○、丁○○於檢察官偵查中所為之陳述，既均已依法具結
    ，且復無證據足認渠等於檢查官偵查中之供述有何顯不可信
    之情況，依上說明，渠等於偵查中之證言自均具有證據能力
    。
三、末按，傳聞法則乃對於被告以外之人於審判外之言詞或書面
    陳述，亦即針對被告以外之人於審判外以言詞或書面所為之
    供述證據而為之規範。卷附查獲照片，乃以科學、機械之方
    式，對於查獲後現場狀況所為忠實且正確之記錄，性質上並
    非供述證據，應無刑事訴訟法第159 條第1 項規定之適用，
    附此敘明。
貳、實體方面：
一、上揭事實，業據被告己○○及壬○○於警詢及本院審理時供
    承不諱，並經證人丙○○、謝承佑、戊○○、辰○○、辛○○、子○○○、午○○、卯○○、庚○○、乙○○、癸○○○、未○○、寅○○、丑○○、丁○○、張銘煌、葉冠志、
    陳崑樹、李榮州、朱政德分別於警詢或檢察官偵查中證述明
    確，且有贓物認領保管單1 紙、金飾買入登記簿9 紙及查獲
    照片等在卷可稽，此外，復有Ｔ型扳手1 支、改造之玩具手
    槍1 支、制式子彈1 顆、犯案時所戴之安全帽2 頂、所穿著
    之深藍色短褲、黑色短袖衣物各1 件等物扣案可資佐證。而
    扣案之槍枝及子彈，經送內政部警政署刑事警察局鑑驗結果
    ：(1)送鑑改造手槍1 枝（槍枝管制編號0000000000號），認
    係由仿BERETTA 廠M9型半自動手槍製造之玩具手槍換裝土造
    金屬槍管改造而成之改造手槍，機械性能良好，可供擊發子
    彈使用，認具殺傷力。(2)送鑑制式子彈1 顆，認係口徑9mm
    制式子彈，認具殺傷力，有該局93年9 月3 日刑鑑字第0930
    173154號號槍彈鑑定書1 份在卷足憑。足認被告等之任意性
    自白核與事實相符，堪信為真實。本案事證明確，被告等前
    開犯行，洵堪認定。
二、按刑法第321 條第1 項第3 款之攜帶兇器竊盜罪，係以行為
    人攜帶兇器竊盜為其加重條件，此所謂兇器，其種類並無限
    制，凡客觀上足對人之生命、身體、安全構成威脅，具有危
    險性之兇器均屬之，且祇須行竊時攜帶此種具有危險性之兇
    器為已足，並不以攜帶之初有行兇之意圖為必要（最高法院
    79年臺上字第5253號判例足資參照），而被告2 人持以行竊
    之Ｔ型板手1 支，前端為金屬材質，前端銳利，金屬材質部
    分長約10.5公分，業經本院勘驗無誤（見本院94年11月21日
    審判筆錄第29頁），若持之用以攻擊人體，顯足以造成傷害
    ，是可認該Ｔ型板手客觀上足以對人之生命、身體安全構成
    威脅，具有危險性，自屬兇器無訛，是核被告2 人如附表一
    所示竊盜行為，均係犯刑法第321 條第1 項第3 款之加重竊
    盜罪。又被告2 人未經許可持有改造玩具手槍及子彈之行為
    ，均係犯修正前槍砲彈藥刀械管制條例第11條第4 項之未經
    許可持有可發射子彈具有傷殺力之改造玩具手槍罪，及同條
    例第12條第4 項之未經許可持有子彈罪。被告2 人行為後，
    槍砲彈藥刀械管制條例業於94年1 月26日修正公布，將第11
    條刪除，並將該條例第4 條第1 項第1 款所定「其他可發射
    金屬或子彈具有殺傷力之各式槍砲」之相關刑責規定移列併
    入第8 條內，其中關於未經許可持有該等槍砲之法定刑亦由
    「1 年以上7 年以下有期徒刑，併科新台幣3 百萬元以下之
    罰金。」提高為「3 年以上10年以下有期徒刑，併科新台幣
    1 千萬元以下罰金。」，相比較之下，自以適用修正前之規
    定有利於被告。而前開手槍及子彈均具殺傷力，客觀自足對
    人之身體、生命、安全構成威脅並為兇器，另被告等持以犯
    案之該把西瓜刀雖未扣案，惟該西瓜刀前端銳利，單鋒開刃
    ，刀刃部分長約25公分，業據被告壬○○於本院審理時供承
    在卷（見本院95年1 月18日審判筆錄第4 頁），足見該西瓜
    刀客觀亦足對人之身體、生命、安全構成威脅，亦為兇器，
    是核被告2 人如附表二所示之強盜行為，均係犯刑法第330
    條第1 項之加重強盜既遂罪。另被告2 人所為如附表三所示
    搶奪犯行，均係犯刑法第325 條第1 項之搶奪罪。被告2 人
    就前開加重竊盜、未經許可持有改造之玩具手槍、子彈、加
    重強盜及搶奪犯行，均有犯意聯絡及行為分擔，為共同正犯
    。再被告2 人以一行為同時持有上開改造玩具手槍及子彈，
    為想像競合犯，依刑法第55條規定，應從一重以未經許可持
    有可發射子彈具有傷殺力之改造玩具手槍罪處斷。被告2 人
    先後所為3 次加重強盜行為，及先後11次所為搶奪行為，均
    時間緊接，所犯罪名相同，顯係出於概括之犯意為之，為連
    續犯，分別應依連續犯之規定論以一罪，並依法加重其刑。
    被告2 人竊取被害人丙○○所有上開機車作為強盜之交通工
    具，並持有手槍供強盜財物之用，所犯加重竊盜罪、未經許
    可持有可發射子彈具有傷殺力之改造玩具手槍罪與加重強盜
    罪間，有方法結果之牽連關係，應從一重以加重強盜罪處斷
    。被告2 人於93年8 月15日5 時20分許竊得上開被害人丙○○所有車牌號碼KPB-759 號機車後，旋即於同日7 時40分許
    騎乘上開機車作為渠等強盜如附表二編號3 所示強盜犯行之
    交通工具，足見被告2 人竊取上開機車之目的乃係在於作為
    該次強盜犯行之交通工具，至被告2 人嗣於如附表三編號11
    所示之93年8 月16日9 時30分許之搶奪犯行，雖亦係騎乘上
    開竊盜所得之KPB-759 號機車作為交通工具，惟此時與渠等
    竊取上開機車之時間即93年8 月15日5 時20分許已相隔1 日
    有餘，堪認被告2 人應係另行起意使用渠等已持有之上開竊
    盜所得之贓物之行為，尚難認被告2 人竊盜上開機車之目的
    ，即係欲作為該次搶奪犯行之交通工具使用，故被告2 人所
    犯上開加重竊盜罪與搶奪罪間，自難認有方法結果之牽連關
    係，附此敘明。被告2 人所犯上開加重強盜罪與搶奪罪，因
    其犯意各別，行為互殊，應予分論併罰。爰審酌被告己○○
    、壬○○均有犯罪前科，素行非佳，有臺灣高等法院被告前
    案紀錄表在卷可參，詎仍均不知悔悟，且2 人均年輕力壯、
    四肢健全，竟不思正當工作以獲取報酬，反動輒以攜帶兇器
    強盜被害人財物及以騎乘機車方式搶奪被害人之財物，嚴重
    影響被害人之人身安全及社會秩序，並衡量被告2 人之犯罪
    手段，及各次犯罪所得財物非少，及犯後尚能坦承犯行，態
    度良好等一切情狀，各量處如主文所示之刑，並均定其應執
    行刑。
三、再扣案之Ｔ型板手1 支，為被告壬○○所有，且為被告2 人
    用以供本件竊盜犯行所用之物，業據被告2 人供陳在卷，應
    依刑法第38條第1 項第2 款規定宣告沒收；扣案之仿ＢＥＲ
    ＥＴＴＡ廠Ｍ９型半自動手槍改造之玩具手槍1 支（槍枝管
    制編號0000000000號）及制式子彈1 顆，經送請內政部警政
    署刑事警察局鑑定結果，認均具有殺傷力，已如前述，自均
    屬違禁物，不問屬於犯人與否，應依刑法第38條第1 項第1
    款規定宣告沒收。至被告2 人騎乘機車行搶時雖配戴安全帽
    ，惟依現行道路交通安全規則第88 條 第2 項規定，騎乘機
    車應配戴安全帽，是被告2 人騎乘機車配戴安全帽，乃符合
    上開規定，尚難以被告2 人騎乘機車行搶時均配戴安全帽，
    即認被告2 人配戴安全帽是為行搶時隱匿容貌之故意行為，
    是扣案之安全帽2 頂應非供被告犯搶奪罪所用之物；另深藍
    色短褲、黑色短袖衣物各1 件，應為被告2 人日常之衣著，
    與被告等所犯強盜或搶奪罪行無直接關係，亦非違禁物，亦
    不予宣告沒收。至被告2 人強盜時所攜帶使用之西瓜刀，並
    非違禁物，且未經扣案，為免日後執行之困難，故亦不為沒
    收之宣告，併此敘明。
據上論結，應依刑事訴訟法第299 條第1 項前段，修正前槍砲彈
藥刀械管制條例第11條第4 項、第12條第4 項、刑法第11條前段
、第2 條第1 項但書、第28條、第56條、第321 條第1 項第3 款
、第325 條第1 項、第330 條第1 項、第55條、第51條第5 款、
第38條第1項第1款、第2款，判決如主文。
本案經檢察官甲○○到庭執行職務。
中    華    民    國    95    年    2    月    10     日
                  刑事第十三庭  審判長法  官  洪碩垣
                                      法  官  張金柱
                                      法  官  劉惠娟
以上正本證明與原本無異。
如不服本判決，應於判決送達後10日內，向本院提出上訴狀。
中    華    民    國    95    年    2    月    10     日
                                      書記官  陳素徵
 附表一：
┌──┬──────┬───────┬───────────┬──┐
│編號│犯罪時間    │ 犯罪地點     │犯罪方法、被害人及竊盜│ 註 │
│    │            │              │所得之財物            │    │
├──┼──────┼───────┼───────────┼──┤
│ 1  │93年8 月15日│高雄縣大寮鄉內│壬○○及己○○攜帶楊俊│    │
│    │5 時20分許  │坑村六合路2-31│健所有對於人之生命、身│    │
│    │            │號前          │體、安全足以構成威脅之│    │
│    │            │              │T 型板手1 支，共同竊取│    │
│    │            │              │丙○○所有車牌號碼KPB-│    │
│    │            │              │795 號重型機車1 部，得│    │
│    │            │              │手後，供渠2 人作為強盜│    │
│    │            │              │他人財物之交通工具使用│    │
└──┴──────┴───────┴───────────┴──┘
 附表二：
┌──┬──────┬──────┬─────────────┬─────┐
│編號│ 犯罪時間   │ 犯罪地點   │ 犯罪方法、被害人及強盜所 │ 備     註│
│    │            │            │ 得財物                   │          │
├──┼──────┼──────┼─────────────┼─────┤
│ 1  │93年8 月10日│高雄縣大寮鄉│己○○騎乘車牌號碼YUM-766 │          │
│    │8 時40分許  │中興村（崙嘉│號重型機車搭載壬○○至左列│          │
│    │            │中古資源回收│地點後，由壬○○下車手持由│          │
│    │            │場）        │仿BERETTA 廠M9型半自動手槍│          │
│    │            │            │製造之玩具手槍換裝土造金屬│          │
│    │            │            │槍管改造而成，可發射子彈具│          │
│    │            │            │殺傷力，對人之生命、身體、│          │
│    │            │            │安全足以構成威脅之改造玩具│          │
│    │            │            │手槍1 支及制式子彈1 顆指向│          │
│    │            │            │巳○○，共同以此脅迫之方法│          │
│    │            │            │，使巳○○不能抗拒後，要求│          │
│    │            │            │巳○○交出身上之黑色隨身包│          │
│    │            │            │1只 （內有現金9000元），謝│          │
│    │            │            │承祐不得不從，遂交付該只黑│          │
│    │            │            │色隨身包予壬○○，得手後，│          │
│    │            │            │己○○旋即騎乘上開機車搭載│          │
│    │            │            │壬○○逃逸，並朋分現金花用│          │
├──┼──────┼──────┼─────────────┼─────┤
│ 2  │93年8 月13日│高雄縣鳳山市│己○○騎乘車牌號碼不詳之重│          │
│    │7 時許      │北辰街41號對│型機車搭載壬○○，2 人均配│          │
│    │            │面（庭霖中古│戴安全帽，抵達左列地點後，│          │
│    │            │回收場）    │由壬○○下車手持客觀上對人│          │
│    │            │            │之生命、身體、安全足以構成│          │
│    │            │            │威脅之西瓜刀1 把（業經丟棄│          │
│    │            │            │）架住戊○○之頸部，共同以│          │
│    │            │            │此脅迫之方法，致使戊○○不│          │
│    │            │            │能抗拒後，要求戊○○交出身│          │
│    │            │            │上之黑色隨身包1 只（內有現│          │
│    │            │            │金8 千元），戊○○不得不從│          │
│    │            │            │，遂交付該只黑色隨身包予楊│          │
│    │            │            │俊健，得手後，己○○旋即騎│          │
│    │            │            │乘上開機車搭載壬○○逃逸，│          │
│    │            │            │並朋分現金花用            │          │
├──┼──────┼──────┼─────────────┼─────┤
│ 3  │93年8 月15日│高雄縣鳳山市│得之車牌號碼KPB-795 號重機│          │
│    │7 時40分許  │文鳳路與文安│己○○騎乘渠與楊俊建共同竊│          │
│    │            │街口        │車搭載壬○○至左列地點後，│          │
│    │            │            │由壬○○下車手持前開由仿BE│          │
│    │            │            │RETTA 廠M9型半自動手槍製造│          │
│    │            │            │玩具手槍換裝土造金屬槍管改│          │
│    │            │            │造而成，可發射子彈具殺傷力│          │
│    │            │            │，對人之生命、身體、安全足│          │
│    │            │            │以構成威脅之改造玩具手槍1 │          │
│    │            │            │支及具殺傷力之制式子彈1 顆│          │
│    │            │            │，進入辰○○在該處所擺設之│          │
│    │            │            │冷飲攤佯裝購物後，以上開槍│          │
│    │            │            │支抵住辰○○胸前，共同以此│          │
│    │            │            │脅迫之方法，致使辰○○不能│          │
│    │            │            │抗拒後，動手取走辰○○所有│          │
│    │            │            │放置於抽屜內之現金6000元及│          │
│    │            │            │及桌上之國際牌暨皮爾卡登牌│          │
│    │            │            │行動電話各1 具，得手後，旋│          │
│    │            │            │即由在外把風之己○○騎乘上│          │
│    │            │            │開機車附載壬○○離去，並將│          │
│    │            │            │所取得之現金朋分花用，行動│          │
│    │            │            │電話則於同日13時許由壬○○│          │
│    │            │            │以共計1,700 元之價格變賣予│          │
│    │            │            │不知情之張銘煌所經營之金盈│          │
│    │            │            │通信器材行                │          │
└──┴──────┴──────┴─────────────┴─────┘
 附表三：
┌──┬──────┬──────┬───────┬─────┐
│編號│ 犯罪時間   │ 犯罪地點   │犯罪方法、被害│備      註│
│    │            │            │人及搶奪所得財│          │
│    │            │            │物            │          │
│    │            │            │              │          │
├──┼──────┼──────┼───────┼─────┤
│ 1  │93年4月1日12│高雄縣鳳山市│己○○騎乘車牌│          │
│    │時30分許    │博愛路226 號│號碼不詳之黑色│          │
│    │            │前          │重型機車搭載楊│          │
│    │            │            │俊健，2 人均配│          │
│    │            │            │戴安全帽，行經│          │
│    │            │            │左列地點時，趁│          │
│    │            │            │陳惠芳不備之際│          │
│    │            │            │，由壬○○自陳│          │
│    │            │            │惠芬左前方搶奪│          │
│    │            │            │其掛於胸前之三│          │
│    │            │            │星廠牌行動電話│          │
│    │            │            │1支 ，得手後騎│          │
│    │            │            │乘上開機車逃逸│          │
├──┼──────┼──────┼───────┼─────┤
│ 2  │93年4月23日7│高雄縣鳳山市│己○○騎乘車牌│          │
│    │時許        │中山東路馬祖│號碼不詳之重型│          │
│    │            │廟前        │機車搭載壬○○│          │
│    │            │            │，2 人均配戴安│          │
│    │            │            │全帽，行經左列│          │
│    │            │            │地點時，趁鄒劉│          │
│    │            │            │素美不備之際，│          │
│    │            │            │由壬○○自鄒劉│          │
│    │            │            │素美左後方搶奪│          │
│    │            │            │其掛於頸部之金│          │
│    │            │            │項鍊一條，得手│          │
│    │            │            │後騎乘上開機車│          │
│    │            │            │逃逸          │          │
├──┼──────┼──────┼───────┼─────┤
│ 3  │93年5月23日 │高雄縣鳳山市│己○○騎乘車牌│          │
│    │12時許      │五甲三路159 │號碼不詳之重型│          │
│    │            │弄口        │機車搭載壬○○│          │
│    │            │            │，2 人均配戴安│          │
│    │            │            │全帽，行經左列│          │
│    │            │            │地點時，趁謝蕙│          │
│    │            │            │珍不備之際，由│          │
│    │            │            │壬○○自午○○│          │
│    │            │            │左腋下搶奪其皮│          │
│    │            │            │包1 只（內有現│          │
│    │            │            │金500 元、提款│          │
│    │            │            │卡、信用卡各4 │          │
│    │            │            │張、健保卡、駕│          │
│    │            │            │駛執照、行車執│          │
│    │            │            │照及學生證），│          │
│    │            │            │得手後騎乘上開│          │
│    │            │            │機車逃逸      │          │
├──┼──────┼──────┼───────┼─────┤
│ 4  │93年5 月23日│高雄縣大寮鄉│己○○騎乘車牌│          │
│    │17時50分許  │大寮村周廣街│號碼不詳之黑色│          │
│    │            │與大明街口  │重型機車搭載楊│          │
│    │            │            │俊健，2 人均配│          │
│    │            │            │戴安全帽，行經│          │
│    │            │            │左列地點時，由│          │
│    │            │            │壬○○趁卯○○│          │
│    │            │            │不及注意之際，│          │
│    │            │            │下手搶奪卯○○│          │
│    │            │            │置於機車腳踏板│          │
│    │            │            │上之皮包1 只（│          │
│    │            │            │內有現金25000 │          │
│    │            │            │元、提款卡等證│          │
│    │            │            │件），得手後騎│          │
│    │            │            │乘上開機車逃逸│          │
├──┼──────┼──────┼───────┼─────┤
│ 5  │93年6 月2 日│高雄縣大寮鄉│己○○騎乘車牌│          │
│    │10時許      │大發工業區大│號碼不詳之黑色│          │
│    │            │有三街5 號塑│重型機車搭載楊│          │
│    │            │友公司停車場│俊健，2 人均配│          │
│    │            │內          │戴安全帽，行抵│          │
│    │            │            │左列地點時，由│          │
│    │            │            │己○○在該停車│          │
│    │            │            │場外等候接應，│          │
│    │            │            │壬○○下車進入│          │
│    │            │            │停車場內，佯裝│          │
│    │            │            │欲問路，趁郭雲│          │
│    │            │            │鶯不備之際，下│          │
│    │            │            │手搶奪庚○○所│          │
│    │            │            │有之皮包1 只（│          │
│    │            │            │內有現金32000 │          │
│    │            │            │元、信用卡4 張│          │
│    │            │            │、健保卡2 張、│          │
│    │            │            │身分證、駕駛執│          │
│    │            │            │照），得手後由│          │
│    │            │            │己○○騎乘上開│          │
│    │            │            │機車搭載壬○○│          │
│    │            │            │逃逸          │          │
├──┼──────┼──────┼───────┼─────┤
│ 6  │93年6 月16日│高雄縣長庚醫│己○○騎乘車牌│          │
│    │9 時25分許  │院後方停車格│號碼不詳之黑色│          │
│    │            │            │重型機車搭載楊│          │
│    │            │            │俊健，2 人均配│          │
│    │            │            │戴安全帽，行抵│          │
│    │            │            │左列地點時，趁│          │
│    │            │            │乙○○欲取車而│          │
│    │            │            │不備之際，由楊│          │
│    │            │            │俊健自乙○○左│          │
│    │            │            │後方搶奪其掛於│          │
│    │            │            │肩上之皮包1 只│          │
│    │            │            │（內有現金3500│          │
│    │            │            │元、摩托羅拉廠│          │
│    │            │            │牌手機1支 、提│          │
│    │            │            │款卡1 張、信用│          │
│    │            │            │卡3 張），得手│          │
│    │            │            │後騎乘上開機車│          │
│    │            │            │逃逸          │          │
├──┼──────┼──────┼───────┼─────┤
│ 7  │93年6 月20日│高雄縣鳥松鄉│己○○配戴安全│          │
│    │18時10分許  │大華村本館路│帽騎乘車牌號碼│          │
│    │            │153巷口     │不詳之黑色重型│          │
│    │            │            │機車搭載壬○○│          │
│    │            │            │，行抵左列地點│          │
│    │            │            │時，趁癸○○○│          │
│    │            │            │不及防備之際，│          │
│    │            │            │由壬○○下手搶│          │
│    │            │            │奪乘坐於機車後│          │
│    │            │            │座之癸○○○斜│          │
│    │            │            │背於身上之黑色│          │
│    │            │            │皮包1 只（內有│          │
│    │            │            │現金25000 元、│          │
│    │            │            │黃金手鐲1 只、│          │
│    │            │            │手機1 支、信用│          │
│    │            │            │卡、身分證件）│          │
│    │            │            │，得手後騎乘上│          │
│    │            │            │開機車逃逸    │          │
├──┼──────┼──────┼───────┼─────┤
│ 8  │93年7 月21日│高雄縣鳳山市│己○○騎乘車牌│          │
│    │6 時45分許  │安寧街與中山│號碼不詳之黑色│          │
│    │            │路口        │重型機車搭載楊│          │
│    │            │            │俊健，2 人均配│          │
│    │            │            │戴安全帽，行抵│          │
│    │            │            │左列地點時，趁│          │
│    │            │            │未○○不備之際│          │
│    │            │            │，由壬○○下手│          │
│    │            │            │搶奪其頸部之白│          │
│    │            │            │金項鍊1 條，得│          │
│    │            │            │手後騎乘上開機│          │
│    │            │            │車逃逸        │          │
├──┼──────┼──────┼───────┼─────┤
│ 9  │93年8月11日 │高雄縣鳳山市│己○○騎乘車牌│          │
│    │21時許      │力行路夜市旁│號碼不詳之黑色│          │
│    │            │            │重型機車搭載楊│          │
│    │            │            │俊健，行抵左列│          │
│    │            │            │地點時，由楊俊│          │
│    │            │            │健下車佯裝欲購│          │
│    │            │            │買臭豆腐，趁趙│          │
│    │            │            │黃寬不及防備之│          │
│    │            │            │際，下手搶奪其│          │
│    │            │            │其頸部之黃金項│          │
│    │            │            │鍊1 條，得手後│          │
│    │            │            │，由己○○騎乘│          │
│    │            │            │上開機車搭載楊│          │
│    │            │            │俊健逃逸      │          │
├──┼──────┼──────┼───────┼─────┤
│ 10 │93年8月12日 │高雄縣鳳山市│己○○騎乘車牌│          │
│    │7時30分許   │鳳北路105號 │號碼不詳之黑色│          │
│    │            │            │重型機車搭載楊│          │
│    │            │            │俊健，行抵左列│          │
│    │            │            │地點時，由楊俊│          │
│    │            │            │健下車佯裝欲購│          │
│    │            │            │買糖果及飲料，│          │
│    │            │            │趁丑○○不及防│          │
│    │            │            │備之際，下手搶│          │
│    │            │            │奪其其頸部之白│          │
│    │            │            │金項鍊1 條，得│          │
│    │            │            │手後，由己○○│          │
│    │            │            │騎乘上開機車搭│          │
│    │            │            │載壬○○逃逸  │          │
├──┼──────┼──────┼───────┼─────┤
│ 11 │93年8月16日 │高雄縣鳳山市│己○○騎乘車牌│          │
│    │9時30分許   │鳳東路516 號│號碼KPB-795 號│          │
│    │            │前          │機車搭載壬○○│          │
│    │            │            │，2 人均配戴安│          │
│    │            │            │全帽，行經左列│          │
│    │            │            │地點時，趁張俊│          │
│    │            │            │傑不備之際，由│          │
│    │            │            │壬○○自下手搶│          │
│    │            │            │奪其掛於頸部之│          │
│    │            │            │金項鍊1 條，得│          │
│    │            │            │手後騎乘上開機│          │
│    │            │            │車逃逸，      │          │
└──┴──────┴──────┴───────┴─────┘
附錄本案論罪科刑之法條全文：
修正前槍砲彈藥刀械管制條例第11條：
未經許可，製造、販賣或運輸第4 條第1 項第1 款所稱其他可發
射金屬或子彈具有殺傷力之各式槍砲者，處5 年以上有期徒刑，
併科新臺幣1 千萬元以下罰金。
未經許可，轉讓、出租或出借前項所列槍砲者，處3年以上10年
以下有期徒刑，併科新臺幣7百萬元以下罰金。
意圖供自己或他人犯罪之用，而犯前2項之罪者，處無期徒刑或
7年以上有期徒刑，併科新臺幣1千萬元以下罰金。
未經許可，持有、寄藏或意圖販賣而陳列第1項所列槍砲者，處
1年以上7年以下有期徒刑，併科新臺幣7百萬元以下罰金。
第1項至第3項之未遂犯罰之。
槍砲彈藥刀械管制條例第12條：
未經許可，製造、販賣或運輸子彈者，處1年以上7年以下有期徒
刑，併科新台幣5百萬元以下罰金。
未經許可，轉讓、出租或出借子彈者，處6月以上5年以下有期徒
刑，併科新台幣3百萬元以下罰金。
意圖供自己或他人犯罪之用，而犯前2項之罪者，處3年以上10年
以下有期徒刑，併科新台幣7百萬元以下罰金。
未經許可，持有、寄藏或意圖販賣而陳列子彈者，處5年以下有
期徒刑，併科新台幣3百萬元以下罰金。
第1項至第3項之未遂犯罰之。
中華民國刑法第321條
犯竊盜罪而有左列情形之一者，處6 月以上、5 年以下有期徒刑
：
一  於夜間侵入住宅或有人居住之建築物、船艦或隱匿其內而犯
    之者。
二  毀越門扇、牆垣或其他安全設備而犯之者。
三  攜帶兇器而犯之者。
四  結夥三人以上而犯之者。
五  乘火災、水災或其他災害之際而犯之者。
六  在車站或埠頭而犯之者。
前項之未遂犯罰之。
中華民國刑法第325條
(普通搶奪罪)
意圖為自己或第三人不法之所有，而搶奪他人之動產者，處6 月
以上5 年以下有期徒刑。
因而致人於死者，處無期徒刑或7 年以上有期徒刑，致重傷者，
處3 年以上10年以下有期徒刑。
第 1 項之未遂犯罰之。
中華民國刑法第330條
犯強盜罪而有第321 條第1 項各款情形之一者，處7 年以上有期
徒刑。
前項之未遂犯罰之。


司法院資訊處製作；財團法人民間司法改革基金會備份。
